Inventaris van het archief (over de jaren 1937-1985) van prof. dr. ir. C. Koeman
Nationaal Archief, Den Haag
Collectie prof. dr. ir. C. Koeman
Koeman
oudste stuk - jongste stuk: 1937-1985
CKM
45 inventarisnummer(s); 5,50 meter
Normale geschreven, getypte en gedrukte documenten, geen bijzondere handschriften. Het archief bevat een aantal foto's, glasdia's en glasnegatieven.
Nationaal Archief, Den Haag
Prof. dr. ir. C. Koeman
Het archief van prof. dr. ir. C. Koeman bevat stukken betreffende zijn kartografische publicaties zoals "Collections of Maps and Atlasses in the Netherlands"en "Links with the Past", stukken betreffende zijn werkzaamheden aan de Rijksuniversiteit van Utrecht, stukken betreffende zijn bemoeienis met de totstandkoming van het programma van eisen voor de bouw van een nieuw Algemeen Rijksarchief en stukken betreffende de ontdekking en de uitgave in facsimile van kaarten, plattegronden en tekeningen van de Kaapkolonie.
Archiefvorming
Geschiedenis van de archiefvormer
Inleiding
Cornelis Koeman werd op 19 augustus 1918 in Wijdenes (Noord-Holland) geboren. Van 1938 tot 1946 studeerde hij geodesie aan de Technische Hogeschool te Delft. Tijdens zijn studie werkte hij als cartografisch tekenaar bij de Meetkundige Dienst van Rijkswaterstaat, eveneens te Delft. Van 1946 tot 1957 was hij verbonden aan de staf van de Afdeling Landmeetkunde van de TH. In 1957 werd hij benoemd tot lector in de cartografie, landmeetkunde en fotogrammetrie aan het Geografisch Instituut van de Rijksuniversiteit van Utrecht, waar hij in 1961 ook promoveerde. In 1968 volgde zijn benoeming tot hoogleraar in de cartografie van diezelfde universiteit. Sinds 1968 was Koeman hoofd van de cartografische afdeling. Op 1 oktober 1981 ging hij met emeritaat.
Naast zijn functies aan de TH te Delft en de Rijksuniversiteit van Utrecht doceerde Koeman aan het International Centre for Aerial Survey te Delft (1956-1964) en aan de Katholieke Universiteit van Leuven (1966-1971). Tevens was hij secretaris van de Nederlandse Vereniging van Kartografen (1958-1964), executive editor van Imago Mundi (1962-1975) en voorzitter van de Commission on Education of the International Cartographic Association (1972-1980).
Koeman publiceerde sinds 1945 ca. 190 boeken en artikelen.
Geschiedenis van het archiefbeheer
De verwerving van het archief
De rechtstitel is (nog) onbekend.
Aanwijzingen voor de gebruiker
Openbaarheidsbeperkingen
Volledig openbaar.
Materiële beperkingen
Het archief kent geen beperkingen voor het raadplegen van stukken als gevolg van slechte materiële staat.
Aanvraaginstructie
Openbare archiefstukken kunnen online worden aangevraagd en gereserveerd. U kunt dit ook via de terminals in de studiezaal van het Nationaal Archief doen. Om te kunnen reserveren dient u de volgende stappen te volgen:
Creëer een account of log in.
Selecteer in de archiefinventaris een archiefstuk.
Klik op ‘Reserveer’ en kies een tijdstip van inzage.
Verwant materiaal
Beschikbaarheid van kopieën
Inventarisnummers van dit archief zijn niet in kopievorm beschikbaar
Beschrijving van de series en archiefbestanddelen
- Stukken betreffende de ontdekking en de uitgave in facsimile van kaarten, plattegronden en tekeningen van de Kaapkolonie, afkomstig van C.J. van de Graaff, gouverneur van de Kaap van 1785 - 1791., 1951-1952; 1; 1 omslag
  Vgl. voorlopige plaatsingslijst van het kaartenarchief van de Topografische Dienst en zijn rechtsvoorgangers, (18de eeuw) 1814 - 1932 (1958), (TOPO), hoofdstuk 15.
- Reprodukties van kaarten, plattegronden, tekeningen, prenten en geschreven stukken betreffende de Kaapkolonie, vnl. afkomstig uit de Collectie van C.J. van de Graaff., ca. 1950; 2; 1 omslag
  Vgl. nr. 1.
- Stukken betreffende de bemoeienis van C. Koeman met de voorgenomen overdracht van stukken, betrekking hebbend op de Kaapkolonie, afkomstig uit de nalatenschap van C.J. van de Graaff, door W.H. van de Graaff te Bennekom aan de Republiek Zuid-Afrika., 1954-1961; 3; 1 omslag
- Stukken betreffende een studiereis naar Zuid-Afrika (1954), in het kader van het cultureel verdrag tussen Nederland en Zuid-Afrika., 1952-1954; 4; 1 omslag
- Huishoudelijk Orgaan van de Vereniging van Civiel-Landmeters en Geodetisch Ingenieurs., 1952-1970, 1975; 5; 1 pak
  Met hiaten. Het blad verscheen aanvankelijk twee maal per jaar, later onregelmatiger. Koeman wordt tot april 1955 genoemd als secretaris van de vereniging.
- Statuten en huishoudelijk reglement van de Nederlandse Vereniging voor Geodesie, opgericht op 01.01.1971. Gedrukt., 6; 1 katern
- Staat van civiel-landmeters, die in de jaren 1936 - 1954 zijn afgestudeerd aan de TH te Delft. Doorslag., z.j.; 7; 1 stuk
- Stukken betreffende de bemoeiingen van C. Koeman met de sollicitaties van Nederlandse landmeters naar betrekkingen in het buitenland (m.n. bij de Colonial Survey Service)., 1953-1954; 8; 1 omslag
- Brief aan het bestuur van de Vereniging van Civiel Landmeters en Geodetisch Ingenieurs betreffende de subsidïering van de studie van geodetisch ingenieur door het Departement van Financiën. Doorslag., 1956; 9; 1 stuk
- Brief ingekomen van de Nederlandse Landmeetkundige Federatie, waarin zij Koeman verzoekt de leiding van de organisatie van de Nederlandse inzending op het negende internationale congres van de Féderation Internationale des Geomètres ter hand te nemen., 1957; 10; 1 stuk
- Stukken betreffende de samenstelling van een voorlichtingsfolder ten behoeve van studenten in de geodesie aan de TH van Delft., ca. 1953; 11; 1 omslag
  Volgens aantekening van Koeman is deze brochure niet gepubliceerd.
- Foto's van landmeetkundige instrumenten, instrumenten in laboratoria en bezigheden van landmeters, waarschijnllijk verzameld in verband met de samenstelling van een voorlichtingsbrochure ten behoeve van studenten in de geodesie aan de TH te Delft., z.j.; 12; 1 omslag
  Vgl. nr. 11.
  foto
- Stukken betreffende de Vereniging Wetenschappelijke Staf te Delft., 1949-1953; 13; 1 omslag
- "TH Mededelingen", orgaan van de TH te Delft., 1952-1953; 14; 1 omslag
  Betreft jaargang 1, nr. 2 tot en met jaargang 1, nr. 8 (juni 1952 - mei 1953).
- Stukken betreffende de publicatie van het proefschrift "Collections of Maps and Atlasses in the Netherlands" en de promotie tot doctor in de wiskunde en natuurwetenschappen op 18 december 1961 aan de Rijksuniversiteit te Utrecht., 1959 - 1961 (1965); 15; 1 omslag
  Met enige stukken over verkoop van de handelseditie, 1962 - 1965.
- Stukken betreffende de totstandkoming en publicatie van "Links with the Past", een facsimile uitgave van kaarten van Suriname., (1968) 1970 - 1975 (1976); 16; 1 pak.
- Stukken betreffende opleiding, aanstellingen, benoemingen en het ontvangen van onderscheidingen., 1937-1985; 17; 1 omslag
  Inliggend een curriculum vitae door Koeman zelf.
- Ingekomen en minuten en doorslagen van uitgaande stukken ("de eerste jaren van de kartografie in Utrecht")., 1958-1962; 18; 1 omslag
- Ingekomen en minuten en doorslagen van uitgaande stukken van Koeman als docent aan de Rijksuniversiteit te Utrecht., (1962) 1963 -1974; 19; 1 omslag
- Stukken betreffende de bemoeiingen van Koeman met de totstandkoming van het program van eisen voor de bouw van een nieuw Algemeen Rijksarchief en de overdracht van het kaartenarchief van de Topografische Dienst aan het ARA., 1970; 20; 3 stukken
- Stukken betreffende de voortbereiding en publicatie van "Atlantes Neerlandici"., 1960-1970; 21; 1 omslag
- Brieven ingekomen bij en Doorslag.en van brieven uitgegaan van E. Roukema, als executive editor van Imago Mundi., (1957) 1958 - 1960; 22; 1 pak
  De brieven zijn alfabetisch geordend op naam van de correspondent.
- Stukken ingekomen bij en doorslagen van stukken uitgegaan van C. Koeman als executive editor van Imago Mundi., 1960-1974; 23; 1 pak
  Bevat ook jaarstukken van Imago Mundi. Koeman was executive editor van 1962 - 1975.
- Diploma's., 1946 - 1980; 24; 5 stukken
  Betreft: civiel landmeter (1946), geodetisch ingenieur (1950), doctor in de wiskunde en natuurwetenschappen (1961), bewijs van waardering voor zijn verdienste als landmeetkundige (Nederlandse Landmeetkundige Federatie, 1958), benoeming tot corresponding member van The Geographical Society of Finland (1980).
- Plakboek met krantenknipsels, vnl. betreffende kartografische onderwerpen, 1961 1985; 25; 1 deel
- Foto's van een college kartografie in de kaartenzaal van het Geografisch Instituut van de Rijksuniversiteit in Utrecht., 1980; 26; 4 stukken
- Glasnegatieven van kaarten, plattegronden, tekeningen en prenten betreffende de Kaapkolonie., z.j.; 27; 14 stukken
  Vgl. nrs. 1 en 2.
- Glasdia's van kaarten, plattegronden, tekeningen en prenten, vnl. betreffende de Kaapkolonie., z.j.; 28; 1 doos
  Met index. Vgl. nrs. 1 en 2.
- Correspondentie met uitgeverij "Elsevier" betreffende de facsimilé-uitgave van atlassen van Ortelius, Waghenaar's zeeatlas en Spieghel der Zeevaart., 1962-1965; 29; 1 omslag
- Correspondentie met uitgeversmaatschappij "Theatrum Orbis Terrarum" (T.O.T.) te Amsterdam, betreffende facsimilé-uitgave van atlassen en Acta Cartographica., (1966) 1972-1975; 30; 1 omslag
- Correspondentie met particulieren betreffende historische kartografie., (1958) 1960-1975; 31; 1 pak
  Met B. van 't Hoff; Mr. G. van Nijnatten; H. Hardenberg; Crone; S.J. Fockema Andreae; E.Imhof; R. Steensma e.a.
- Correspondentie met particulieren over hun atlasbezit naar aanleiding van de publicatie van de bibliografie Atlantes Neerlandici door C. Koeman., 1963-1967; 32; 1 omslag
- Correspondentie met particulieren betreffende hun kaartenbezit., 1968-1980; 33; 1 omslag
  Met o.a. H. Hameleers; H. Schoorl; R. Mulder van Stellendam; R. Wardenier e.a.
- Correspondentie met Nederlandse geschiedkundige Genootschappen en Instituten betreffende historisch kartografie., 1972-1974; 34; 1 omslag
- Aantekeningen van studiereizen naar buitenlandse kaarten-en atlasverzamelingen in verband met het atlasproject van de Atlantes Neerlandici., 1964-1971; 35; 7 banden
  Betreft reizen naar: USA 1964; Duitsland 1966; Denemarken, 1966; Italië, 1965 en 1971; Londen en Edinburg, 1964-1966; Parijs, 1965-1971.
- Stukken betreffende het gastdocentschap kartografie Afdeling fysische geografie aan de Katholieke Universiteit Leuven., 1966-1974; 36; 3 omslagen
- Stukken betreffende cursus kartografie gegeven door C. Koeman aan de National Cartographic Centre Theran Univeristy., 1966-1967; 37; 1 omslag
- Stukken betreffende colleges kartografie en (lucht)kartering gegeven door C. Koeman aan de faculteit Natuurtechnische Wetenschappen van de Universiteit Suriname in het kader van het opleidingsprogramma van geodeten., 1976-1978; 38; 1 omslag
- Stukken betreffende het gastdocentschap van C. Koeman aan de University of California Los Angeles., 1982; 39; 1 omslag
- Stukken betreffende de opvolging van de leerstoel van de vakgroep kartografie aan de Rijksuniversiteit Utrecht., 1980-1981; 40; 1 omslag
  [33]
- Correspondentie betreffende het afscheidscollege van C. Koeman september 1981., 41; 1 omslag
- Stukken betreffende adviezen op historisch kartografisch gebied door C. Koeman uitgebracht aan de gemeenten Ameide, Oisterwijk, De Rijp, Schagen en Winterswijk ten behoeve van de subsidie-regeling historische stadskernen., 1973-1978; 42; 1 omslag
  Zie ook K.B. van 26-11-1973 Staatsblad nr. 592.
- Stukken betreffende het voorzitterschap van de "Stichting tot bevordering van de uitgave van Hattinga-Atlassen"., (1974) 1977-1986; 43; 1 omslag
- Stukken betreffende het voorzitterschap van de commissie van de "Dr. Ernst Crone Zeevaartkundige Verzameling", tot uitgave van de "the Crone Library" 1989., 1979-1987; 44; 1 omslag
- Stukken betreffende de Vereniging Vrienden Surinaamse Musea en Stichting Surinaams Museum., (1976) 1980-1989; 45; 1 omslag